臺灣新竹地方法院民事裁定　　　　　　　 94年度聲字第609號
聲　請　人　乙○○○
相　對　人　甲○○
上列當事人間聲請停止執行事件，本院裁定如下：
    主  文
聲請人供擔保新臺幣壹佰貳拾玖萬元後，本院九十四年度執字第
一三五四號執行事件之強制執行程序，於本院九十四年度訴字第
三八三號事件判決確定前應暫予停止。
程序費用由相對人負擔。
    理  由
一、按「有回復原狀之聲請或提起再審或異議之訴，或對於和解
    為繼續審判之請求，或提起宣告調解無效之訴，撤銷調解之
    訴，或對於許可強制執行之裁定提起抗告時，法院依必要情
    形，或依聲請定相當並確實擔保，得為停止強制執行之裁定
    」，強制執行法第18條第2 項定有明文。又最高法院85年度
    台抗字第137 號裁定謂：「准許本票強制執行之裁定、准許
    拍賣抵押物之裁定及有執行力之公證書，性質上均屬非訟事
    件，初無確定實體上法律關係之效力。故非訟事件法第 101
    條第2項、強制執行法第18條第2項及公證法第11條第3 項，
    為兼顧債務人之權益，乃分別情形設其停止執行之規定。司
    法院大法官會議釋字第182 號並就許可拍賣抵押物之裁定，
    參攷非訟事件法第101條第2項及公證法第11條第3 項之規定
    ，進一步解釋抵押人如主張有不得強制執行之事由而提起訴
    訟時，亦得依法聲請停止執行。本票經法院裁定准許強制執
    行後，債務人如基於本票偽造、變造以外之原因，而提起確
    認本票債權不存在訴訟者，亦應許其提供擔保，停止執行，
    以避免債務人發生不能回復之損害，似與非訟事件法第 101
    條第2 項所定因偽造、變造而提起確認本票債權不存在訴訟
    之情形，並無不同」。
二、本件聲請意旨略以：本院94年度執字第1354號強制執行程序
    ，查相對人甲○○所憑之執行名義，即抵押權及其債權原本
    皆有所不實，聲請人已向本院民事庭提出確認抵押債權不存
    在及塗銷抵押權之訴，爰依法聲請停止強制執行，以維權益
    等語。
三、經查，聲請人對本院94年度執字第1354號執行事件，已提起
    確認抵押權不存在之訴等情，業經聲請人提出民事起訴狀一
    紙附卷可稽，而聲請人對相對人所提確認抵押權不存在之訴
    ，現由本院94年度訴字第383 號民事案件審理中，亦經本院
    依職權調閱上開案卷核閱屬實，是聲請人聲請供擔保，停止
    強制執行程序，揆之上開規定，為有理由。惟按，法院依強
    制執行法第18條第2 項定擔保金額而准許停止強制執行之裁
    定者，該項擔保係預備供債權人因停止執行所受損害之賠償
    ，其數額應依標的物停止執行後，債權人未能即時受償或利
    用該標的物所受之損害額，或其因另供擔保強制執行所受之
    損害額定之，非以標的物之價值或其債權額為依據，最高法
    院86年度台抗字第442號裁判可資參照。
四、次查，本院94年度執字第1354號強制執行事件，相對人即債
    權人執行名義之金額為本院93年度拍字第369 號拍賣抵押物
    裁定，據相對人於上開執行案件陳述其請求實現之權利為：
    債務人(指聲請人)應給付債權人(指相對人)新台幣(下同)1,
    00萬元，及自93年8月22日起至清償日止，按年息5% 計算之
    利息，另相對人聲請執行聲請人所有坐落在新竹市○○路46
    2巷36 號之房地，則經相對人聲請本院民事執行處查封拍賣
    在案，而聲請人提起確認抵押權不存在之訴確認相對人就聲
    請人所有上開房地設定本金最高法院220 萬元之抵押權登記
    之抵押權債權不存在，及相對人應將抵押權辦理塗銷登記，
    故相對人在停止執行期間，即受有未能進行拍賣聲請人所有
    房地，立即受償之損害，則相對人對於聲請人所有之債權依
    相對人所述計算至94年7月27日止為1,046,670元【計算式為
    ：100萬元+100萬元x5%÷12x(11+6/30)=1,046,670】，是倘
    聲請人停止本件強制執行事件獲准後，相對人顯受有上開已
    經本院執行查封之執行標的不能立即拍賣受償之損害外，相
    對人亦無法再就執行不足部分對聲請人其他財產聲請強制執
    行，是本院審酌上開各情，暨聲請人所提起之確認抵押權不
    存在之訴案情之繁簡程度，審理期間約為4 年，方得定讞，
    及相對人已繳納執行費用8,000 元等情，爰酌定聲請人供擔
    保金額如主文所示。
五、爰依強制執行法第18條第2項、第30條之1，民事訴訟法第95
    條、第78條，裁定如主文。
中　　華　　民　　國　　94　　年　　7 　　月　　27　　日
                  民事第二庭    法　官　王佳惠
以上正本係照原本作成。
如對本裁定抗告，須於裁定送達後10日內向本院提出抗告狀。
中　　華　　民　　國　　94　　年　　7 　　月　　27　　日
                                書記官　林淑瑜
